Inventaris van het archief van het Nederlandse Consulaat-Generaal te Oslo (Noorwegen)
Nationaal Archief, Den Haag
Nederlandse Consulaat-Generaal te Oslo (Noorwegen)
Consulaat-Generaal Oslo
1930-1940
Z143
0.10 meter; 13 inventarisnummers.
Normale geschreven, getypte en gedrukte documenten, geen bijzondere handschriften.
Nationaal Archief, Den Haag
Consulaat-generaal te Oslo
In augustus 1930 werd J. Polak benoemd tot consul-generaal te Oslo. In 1945 werd door het Ministerie van Buitenlandse Zaken besloten het consulaat-generaal op te heffen. De werkzaamheden werden overgenomen door de consulaire- en handelsafdeling van het Nederlandse gezantschap te Oslo. Het archief van het consulaat-generaal te Oslo bevat o.a. stukken betreffende de binnenlandse-, financiële- en defensiepolitiek van Noorwegen, stukken betreffende personeel werkzaam bij het consulaat-generaal en stukken betreffende economische betrekkingen tussen Noorwegen en andere mogendheden.
Archiefvorming
Geschiedenis van de archiefvormer
In augustus 1930 werd J. Polak benoemd tot consul-generaal te Oslo. Na de inval van de Duitsers in Noorwegen vertrok Polak naar Zwitserland en werden de belangen waargenomen door de Zweedse gezant in Oslo, baron Beck Friis. De consulaire werkzaamheden werden voortgezet door mevr. H. Falkenberg. In 1945 werd aan Polak eervol ontslag verleend en werd door het Ministerie van Buitenlandse Zaken besloten het consulaat-generaal op te heffen. De werkzaamheden werden overgenomen door de consulaire- en handelsafdeling van het Nederlandse gezantschap te Oslo.
Geschiedenis van het archiefbeheer
In 1940 is een deel van het archief verbrand door de consul-generaal J. Polak. Daarna heeft mevr. H. Falkenberg het resterende deel in bewaring gegeven bij het Zweedse consulaat-generaal in Oslo en bij de firma Schies transport. In 1959 werd het archief overgebracht naar het Ministerie van Buitenlandse Zaken.
Tijdens de inventarisatie bleek dat het archief oorspronkelijk bestond uit een chronologische serie.
De verwerving van het archief
Overbrenging van een overheidsarchief
De verwerving van het archief
Het archief is krachtens bepalingen van de Archiefwet overgebracht.
Inhoud en structuur van het archief
20.01; 2.05
Selectie en vernietiging
Het archief heeft de omvang van 1 doos en er heeft geen schoning plaatsgevonden.
Ordening van het archief
Bij eerdere inventarisatie is de chronologische serie gewijzigd in een serie onderwerpdossiers.
Aanwijzingen voor de gebruiker
Openbaarheidsbeperkingen
Volledig openbaar.
Materiële beperkingen
Aanvraaginstructie
Openbare archiefstukken kunnen online worden aangevraagd en gereserveerd. U kunt dit ook via de terminals in de studiezaal van het Nationaal Archief doen. Om te kunnen reserveren dient u de volgende stappen te volgen:
U maakt een profiel aan op www.gahetna.nl, en logt vervolgens in
Via de archiefinventaris (alleen de beschrijvingen met rode nummers) selecteert u het gewenste archiefstuk door op de knop 'Reserveren' te klikken
In het volgende scherm geeft u aan op welke dag u het archiefstuk wilt inzien
Indien u zich bevindt in de studiezaal en een tafelnummer heeft ontvangen kunt u dit nummer vermelden. Als u geen tafelnummer heeft kunt u tafelnummer 777 laten staan
Vervolgens bevestigt u uw reservering door deze te versturen.
Verwant materiaal
Beschikbaarheid van kopieën
Verwante archieven
Het archief van het gezantschap te Noorwegen (Oslo), 1945-1954 (2.05.227) bevat mogelijk relevante informatie.
Beschrijving van de series en archiefbestanddelen
- Rapporten inzake de economische situatie in Noorwegen. Afschriften., 1930-1940; 1; 1 omslag
- Rapporten aan de tijdelijk zaakgelastigde te Oslo inzake de "Oslo-conventië. Afschriften., 1931; 2; 1 omslag
- Rapporten inzake het Centrocon chartercontract alsmede de lossing van graan in de havens van Rotterdam. Afschriften., 1931; 3; 1 omslag
- Rapporten inzake de binnenlandse politiek van Noorwegen. Afschriften., 1931; 4; 1 omslag
- Rapporten aan het Ministerie van Buitenlandse Zaken inzake de margarine overeenkomst tussen Lieborg en De-No-Fa. Afschriften., 1931; 5; 1 omslag
- Rapporten aan de tijdelijk zaakgelastigde in Oslo inzake de defensiepolitiek van Noorwegen. Afschriften., 1931; 6; 1 omslag
- Minuten van uitgaande stukken inzake de problemen in de Noorse walvisvangst., 1931-1936; 7; 1 omslag
- Stukken betreffende nalatenschappen., 1931-1937; 8; 1 omslag
- Stukken betreffende het personeel werkzaam bij het consulaat-generaal te Oslo., 1931-1938; 9; 1 omslag
- Stukken betreffende economische betrekkingen tussen Noorwegen en andere mogendheden., 1931-1940; 10; 1 omslag
- Stukken betreffende de financiële politiek van Noorwegen., 1931-1940; 11; 1 omslag
- Ingekomen rapporten van de vice consulaten inzake de economische situatie in Noorwegen., 1933-1939; 12; 1 omslag
- Minuten van uitgaande stukken inzake de Nederlandse vereniging in Noorwegen., 1937; 13; 1 omslag